臺灣臺北地方法院裁定
110年度北秩聲字第35號
原處分機關  臺北市政府警察局萬華分局
聲明異議人                    
即受處分人  王燕現
上列異議人因違反社會秩序維護法案件，對於臺北市政府警察局
萬華分局於中華民國110年9月23日所為之處分（北市警萬分刑字
第11030167121號）聲明異議，本院裁定如下：
    主  文
異議駁回。
    理  由
一、按簡易庭認為聲明異議無理由者，應以裁定駁回之。認為有
    理由者，以裁定將原處分撤銷或變更之；從事性交易者，處
    新臺幣（下同）3萬元以下罰鍰，社會秩序維護法第57條第2
    項、第80條第1款分別定有明文。
二、原處分意旨略以：異議人甲○○於民國110年9月22日晚間，在
    萬華區西寧南路192號之4（鉑利健康館）與男客陳柏森基於
    對價關係而有半套色情性交易，爰依社會秩序維護法第80條
    第1款規定，處罰鍰1,500元等語。
三、聲明異議意旨略以：當日警方面認定異議人與男客陳柏森有
    半套色情性交易之情事，但搜索當時異議人不在現場，警方
    亦未扣得任何保險套、潤滑業或沾有精液之衛生紙等性服務
    行業必備之用品，警方以拘留手段不讓陳柏森離開，致其心
    生畏懼並急於返家而作出不實陳述，異議人僅係從事按摩而
    已，並無違法行為，警方卻對異議人罰款1,500元並要求簽
    名，原處分意旨與事實不符，為此提出異議等語。
四、經查，異議人固辯稱未與男客基於對價關係而有半套色情性
    交易之行為云云，惟男客陳柏森於警詢時陳稱：「櫃檯介紹
    17號小姐給我。」、「（問：…17號甲○○是否為今日幫你服
    務之17號小姐？）是她沒錯。」、「（問：該女子係如何替
    你服務？請詳述）油壓按摩加半套打手槍。」、「油壓按摩
    1,300元加額外半套性交易的500元都是交給該店的員工收取
    ，共1,800元」、「小姐按摩時是以挑逗誘惑的方式撫摸我
    ，至我有反應後，我同意後她就開始幫我做半套性交易之服
    務。他幫我做半套時有讓我撫摸她的下半身。」等情，對照
    異議人於警詢時自承當日消費項目為按摩90分鐘1,300元，
    男客陳柏森卻交付櫃檯1,800元，足見於正常油壓按摩服務
    外，確有男客陳柏森所稱「半套打手槍」、「讓我撫摸她的
    下半身」的額外服務及對價，復參以異議人於警詢時陳明與
    男客不認識，衡情陳柏森應無設詞誣陷異議人之動機，且依
    100年11月4日修正公布之社會秩序維護法第80條第1款規定
    ，從事性交易者，依法均應處罰，故陳柏森實無陷自己遭受
    處分而故為虛偽陳述之必要，其陳述應非虛構，誠屬可採，
    此外，復有職務報告等在卷可佐，異議人前揭所辯，尚不足
    為採，異議人於前揭時、地與男客基於對價關係而從事性交
    易之事實洵堪認定。從而，原處分機關依社會秩序維護法第
    80條第1款之規定，處異議人1,500元之罰鍰，於法並無不合
    。異議人以前揭情詞指摘原處分不當，請求撤銷原處分，為
    無理由，應予駁回。
五、依社會秩序維護法第57條第2項前段，裁定如主文。
中　　華　　民　　國　　110 　年　　11　　月　　22　　日
　　　　　　　　　臺灣臺北地方法院臺北簡易庭
                                  法　官  文衍正
以上正本係照原本作成。
本件不得抗告。
中　　華　　民　　國　　110 　年　　11　　月　　22　　日
                                  書記官  高秋芬